Santiago Ariel Mansfeld

Información General

Teléfono celular: (+54)9 11 2541-5924 E-mail: santimansfeld@proton.me

Fecha de nacimiento: 6/3/2000 (25 años)

DNI: 95915914

Enlaces Profesionales

 GitHub : https://github.com/smansfeldg

LinkedIn: https://www.linkedin.com/in/santiago-mansfeld/

Porfolio Web: https://smansfeldg.github.io/

Perfil

Profesional en formación en Ingeniería en Informática, con experiencia en desarrollo de software, administración de infraestructuras TI y prácticas DevOps. Especializado en aplicaciones web, automatización de procesos y optimización de sistemas. Enfoque en la integración continua, resolución de problemas y mejora de infraestructuras tecnológicas.

Experiencia Laboral

Estudiante Investigador - Universidad Nacional de La Matanza

mar. 2022 - mar 2024 Provincia de Buenos Aires, Argentina · Híbrido

Trabajé en la integración en tiempo real de Unlam Ground Segment (UGS) mediante websockets. Realizamos pruebas de estrés en nuestra tecnología de backend para confirmar su viabilidad y entender nuestros límites. Además, colaboramos en la integración con la API de la red Satnogs y la actualización de la integración con NASA OPENMCT.

Administrador de Infraestructuras TI - Municipalidad de Lomas de Zamora

ago. 2022 - sept. 2023 Provincia de Buenos Aires, Argentina · Presencial

Responsable de administrar y mantener servidores Windows y Linux, VPNs, virtualizadores, aplicaciones web, controladores de dominio, sistemas de cámaras e infraestructura de red. Configuración, instalación y mantenimiento de servidores, despliegue de aplicaciones web, solución de problemas en sistemas de cámaras, implementación de políticas de seguridad, desarrollo de scripts para automatización, soporte técnico y resolución de problemas de infraestructura de TI.

Full Stack Developer / DevOps Engineer - Dealshop SA Consultora IT

sept. 2023 - may. 2024 Provincia de Buenos Aires, Argentina · Híbrido

Desarrollo de software para e-commerces utilizando NodeJS, React, NestJS y PostgreSQL. Mantenimiento de la web, incluyendo su documentacion, despliegue usando (Docker-Compose), actualización (Github Action) y hosting en la nube (Hostinger - AWS). Trabajo como desarrollador para el mantenimiento y optimizacion de la pagina.

DevOps Engineer - Accusys Technology

may. 2024 - actualidad Ciudad Autonoma de Buenos Aires, Argentina · Híbrido

Como DevOps SSR en Accusys Technology, gestiono procesos de Integración Continua (CI) y entrega continua (CD), optimizando la infraestructura y automatizando despliegues. También desarrollo herramientas para la gestion de artefactos y manejo de repositorios CI/CD usando React y NodeJS. Utilizo herramientas como Jenkins, Ansible, Jira, SonarQube y Git para asegurar la calidad del código y la documentación técnica.

Habilidades

Frontend

HTML, CSS, JavaScript, ReactJS, Next.js, TypeScript, Material-UI, Bootstrap

Backend

NodeJS, Express, NestJS, PostgreSQL, MySQL, MongoDB, API REST, Microservicios

DevOps

Docker, Kubernetes, Jenkins, Ansible, CI/CD, Git, GitHub Actions, Nginx, AWS, Hostinger

Infraestructura y Sistemas

Administración de servidores Linux/Windows, Virtualización (VMware, VirtualBox), Redes, VPN, Controladores de dominio

Educación

Universidad Nacional de La Matanza \cdot 2019 - Actualidad Título: Ingeniero en Informática - En curso

Profesional equilibrado con sólidos conocimientos teóricos y prácticos en ingeniería, diseño, gestión y ciencias de la computación. Capaz de resolver problemas, investigar, y adaptarse a diferentes entornos laborales, incluyendo la industria del software globalizada, para contribuir a una sociedad tecnológica.

Secretaria de Economia · 2022 - 2023 Título: Desarrollador Web Full Stack - Finalizado

Conocimientos solidos en Angular, Spring Boot, MySQL, TypeScript, Java, SQL, metodologías ágiles y patrones de diseño. Capacidad de desarrollar aplicaciones web completas, desde el frontend hasta el backend, optimizar el rendimiento y la eficiencia de los sistemas. Adaptable a las últimas tecnologías y prácticas de desarrollo.

Idiomas

Inglés: Intermedio - B2

Español: Nativo